# 求助陈版，金融业务下利息收入如何通过收入五步法 - 判断单项履约义务履行时点 ???

提问人：陈 老胖 时间：2021-08-07 14:32:45
陈老师，您好！
请问在利用收入五步法判断时，金融业务下的利息收入应如何界定？
企业实际做法为依据权责发生制按月计提利息收入，但依据五步法判断时该履约义务符合按时点确认收入下——客户取得商品控制权的三要素条件判断；
请问该业务应如何判断？
感谢老师！

回答人：chenyiwei
金融资产相关的利息收入的确认和计量适用《企业会计准则第 22 号——金融工具确认和计量》，而不是适用《企业会计准则第 14 号——收入》，所以不存在需运用五步法模型的问题。

提问人：陈 老胖 时间：2021-08-15 08:05:06
陈老师您好，续上述问题，金融业务收入不适用收入准则，预收利息款是否也不应分类至合同负债？（因合同负债适用于收入准则）谢谢陈老师！

回答人：chenyiwei
是，预收利息不属于合同负债。